臺灣雲林地方法院交通事件裁定　　　 　94年度交聲字第142號
移
異　議　人　甲○○
上列異議人因違反道路交通管理處罰條例案件，對於交通部公路
總局嘉義區監理所雲林監理站民國94年4 月18日所為之裁決處分
（原處分案號：雲監裁字第裁72-KAE055363號），聲明異議，本
院裁定如下：
    主  文
原處分撤銷。
甲○○汽車駕駛人，行車速度超過規定之最高時速，處罰鍰新台
幣壹仟柒佰元，並記違規點數壹點。
    理  由
一、原處分意旨略以：異議人甲○○於民國（下同）94年4 月9
    日下午3 時許，駕駛車號1216-GM 號自用小客車，行經最高
    速限60公里之雲林縣虎尾鎮雲158 線公路興中段時，為警以
    雷達測速儀器測定該車時速72公里，超速12公里。經雲林縣
    警察局虎尾分局員警以該車有違反道路交通管理處罰條例第
    40 條 第1 項規定之行為，而掣單舉發。嗣異議人於舉發通
    知單上所載之應到案日期前提出申訴，經原處分機關認異議
    人之申訴無理由，乃依道路交通管理處罰條例第40條第1 項
    及違反道路交通管理事件統一裁罰基準表之規定，裁處新台
    幣（下同）1,700 元罰鍰。
二、聲明異議意旨略以：伊當天行經雲158 線公路興中段往虎尾
    方向，該路段伊知道限速60公里，有3 個限速標誌，對於警
    察當時以雷達測速器測得伊時速72公里亦無意見，伊爭執的
    是伊被攔停的地點是在第3 個速限標誌正下方，其距離第1
    個速限標誌只有300 公尺，伊認為警察不可以在第1 個速限
    標誌後300 公尺內為攔停動作。為此，提出異議等語。
三、按汽車駕駛人，行車速度超過規定之最高時速者，處1,200
    元以上2,400 元以下罰鍰；汽車駕駛人違反本條例第40條第
    1 項者，除處罰鍰外，並記違規點數1 點，道路交通管理處
    罰條例第40條第1 項、第63條第1 項第1 款分別定有明文。
    本件異議人於上開時、地，駕駛車號1216-GM 號自用小客車
    ，行經最高速限60公里之雲158 線公路興中段時，以時速72
    公里超速行駛之違規事實，業據異議人坦承不諱，並經證人
    即當日舉發本件違規之員警林坤陸到庭證述：當天我們是有
    二人在雲158 線公路興中段作雷達測速勤務，當時異議人的
    車子是由西往東方向（從廉使往虎尾方向）行駛，雷達顯示
    超過60公里我們把他攔停，當場請他看測速值為72公里，他
    沒有否認，當場有簽名。並無限速標誌300 公尺內不得舉發
    之限制等語明確。復有舉發違反道路交通管理事件通知單一
    份在卷可稽。是異議人上開超速違規事實，已堪予認定。異
    議人雖執前詞置辯，然並無任何依據，且駕駛人行駛道路本
    應依速限行駛，依卷附現場照片觀之，該路段限速之標誌甚
    為明顯，駕駛人於接近時當可注意減速慢行，然其仍以時速
    72公里之速度行進，員警自得據此將其舉發。
四、本件異議人既有超速違規之事實，原處分機關援引上開處罰
    規定及違反道路交通管理事件統一裁罰基準表之規定，即應
    裁處異議人罰鍰1,700 元，並記違規點1 點。異議人以前詞
    為由具狀聲明異議，固無理由，然原裁決處分既漏未記異議
    人違規點數1 點，亦有未當，自應由本院撤銷原處分，並自
    為裁定如主文所示。
五、據上論斷，應依道路交通案件處理辦法第20條前段，裁定如
    主文。
中　　華　　民　　國　　94　　年　　9 　　月　　22　　日
                  交通法庭    法  官  蔡世芳
以上正本證明與原本無異。
如不服本裁定，應於裁定送達後5 日內向本院提出抗告狀（須附
繕本）。
                              書記官  林秀娟
中　　華　　民　　國　　94　　年　　9 　　月　　26　　日
